

Benjamin Ortiz

Full-stack Web Developer

Me especializo en desarrollo full-stack basado en React para el Front-End y Node. Js para el Back-End. Soy una persona autodidaacta, perseverante, responsable y con amplia capacidad de aprendizaje que pretende desarollarse profesionalmente para expandir sus capacidades intelectuales

Contacto

+54 9 11 3204 9049

Menjask89@icloud.com

github.com/benjaaminortiz

Educación

Escuela Secundaria Media N°6 Finalizado en 2018

Tecnicatura Universitaria en
Programacion informatica
2019-2020 | Universidad Nacional
de Quilmes

Full-Stack Web Developer 2020 - 2021 | soyHenry Bootcamp

Acelercion ReactJS

2021 - Aceleracion en React por
Alkemy.org

Curso Diseño UX/UI 2022 - Coderhouse

Experiencia

Venta al público
2018-2020
Venta al publico / Atención al cliente /
Manejo de Caja en Papelera Maipú
(Banfield, Buenos Aires)

React Trainee

abr 2021- jul 2020

Practica Laboral - Desarrollo de portal

de ONG en grupo bajo metodologías

Agiles (SCRUM)

Skills

HTML - CSS - JS - React - Node.Js -MongoDB / Mongoose - Sequelize / PostgreSQL

Sub-skills

axios - React Router - Redux - npm / yarn - Express - React-Bootstrap y más

Soft-Skills

Amplia capacidad de aprendizaje -Perseverancia - Autonomía - Responsabilidad -Cordialidad y buena predisposición